臺灣板橋地方法院刑事判決　　　　　　　 96年度易字第426號
公　訴　人　臺灣板橋地方法院檢察署檢察官
被　　　告　乙○○
選任辯護人　陳培豪律師
上列被告因家庭暴力之傷害案件，經檢察官聲請簡易判決處刑（
95年度偵字第20943 號），本院認不宜以簡易判決處刑，改適用
通常程序，判決如下：
    主  文
乙○○無罪。
    理  由
一、公訴意旨略稱：被告乙○○係告訴人甲○○○之子，二人具
    有家庭暴力防治法第3 條第2 款家庭成員之關係，彼此間因
    細故發生口角，被告乙○○竟基於傷害他人身體之犯意，於
    民國95年7 月13日上午9 時許，在臺北縣永和市○○路84巷
    7 號4 樓其住處客廳內，由後方以手推告訴人甲○○○，致
    告訴人甲○○○跌倒碰撞木製椅子，受有後背挫傷之傷害，
    因認被告乙○○涉犯刑法第277 條第1 項之傷害罪嫌。
二、公訴意旨認被告乙○○涉有上開傷害罪嫌，係以告訴人甲○
    ○○之指訴、證人余靄齡（聲請簡易判決處刑書誤繕為黃秀
    英）、黃如升於偵查中之證詞，及卷附之天主教耕莘醫院永
    和分院出具之診斷證明書一紙，與臺北縣政府警察局永和分
    局員警工作紀錄簿影本一紙為其論據。訊據被告乙○○堅決
    否認有何傷害犯行，辯稱：那天伊剛剛回到家裡，伊母親即
    告訴人正好要到樓上去種玉米，伊正好在客廳與她背對背會
    身而過，伊沒碰到告訴人，就聽到告訴人碰到木製沙發椅的
    椅子磨地的聲音，伊回頭看，看到告訴人翻身躺在木製沙發
    椅旁的躺椅上，伊問告訴人怎麼了，伸手去扶告訴人，告訴
    人說她沒事，不要碰她，過了沒有多久，告訴人在客廳問伊
    剛剛為何打她，告訴人還說要到警察局去告伊，後來告訴人
    去菜市場，回來自行搬了2 大袋豆渣到4 樓要做肥料用，她
    應該沒有受傷等語。
三、按犯罪事實應依證據認定之，無證據不得認定犯罪事實，刑
    事訴訟法第154 條第2 項定有明文；又按告訴人之告訴，係
    以使被告受刑事訴追為目的，是其陳述是否與事實相符，仍
    應調查其他證據以資審認，最高法院著有52年台上字第1300
    號判例可資參照。經查：
  (一)告訴人甲○○○於偵查中雖指：我從廁所走出來時沒有發現
    後面有人，被告就突然用拳頭推我，我腰背去撞到旁邊一排
    很重的椅子，還彈到旁邊的躺椅，我的腰背傷是因為撞到旁
    邊一排很重的椅子造成的云云（見臺灣板橋地方法院檢察署
    95年度他字第5163號卷第21頁），並提出天主教耕莘醫院永
    和分院出具之診斷證明書一紙為佐證。但查，上開診斷證明
    書記載告訴人「於民國95年7 月20日至門診治療」，診斷為
    「後背挫傷」，僅憑告訴人於事發一週後至醫院檢驗，經醫
    院檢驗有「後背挫傷」之事實，實難遽認告訴人甲○○○陳
    述於95年7 月13日遭被告自背後以手推致其背部撞及木製椅
    子導致背部受傷乙節，係與事實相符。
  (二)而公訴意旨雖提出證人余靄齡、黃如升於偵查中之證詞為佐
    證，但查，證人即告訴人之女（被告之姐）余靄齡於偵查中
    稱：告訴人是事後看完醫生後才告訴我她背部受傷等語（見
    臺灣板橋地方法院檢察署95年度他字第5163號卷第23頁），
    證人黃如升於偵查中檢察官於95年9 月20日訊問稱：是在4
    、5 天前，告訴人告訴我她兒子（按指被告）把她推倒（見
    臺灣板橋地方法院檢察署95年度偵字第20943 號卷第3 頁）
    ，故證人余靄齡、黃如升於事發當時均不在現場，憑證人余
    靄齡、黃如升於事發之後聽聞告訴人陳述之內容，不足採為
    認定告訴人有遭被告傷害之證明。另卷附臺北縣政府警察局
    永和分局員警工作紀錄簿影本一紙，乃告訴人甲○○○於95
    年7 月20日至派出所備案，自稱：95年7 月10日8 時左右在
    家中遭乙○○推倒致後背挫傷，並表示暫不願提出告訴（見
    臺灣板橋地方法院檢察署95年度他字第5163號卷第18頁），
    當時距離95年7 月13日事發時間，相隔已達一週，憑此備案
    之行為，亦不足為不利於被告之認定。
  (三)況且，依證人余靄齡於偵查中所述，其稱：告訴人告訴我被
    告從背後踹她一下，造成她撞到二次，先撞一次腰，再跌到
    地上再撞一下，腳有瘀青等語（見臺灣板橋地方法院檢察署
    95年度他字第5163號卷第23頁），但告訴人甲○○○卻稱：
    「被告就突然用拳頭推我」，且其稱「我腰背去撞到旁邊一
    排很重的椅子，還彈到旁邊的躺椅」，亦無所謂跌到地上之
    情事。又告訴人既稱「我從廁所走出來時沒有發現後面有人
    ，被告就突然用拳頭推我」，顯然告訴人當時應確如被告所
    述，是背對著被告，則告訴人當時應是面對著其所稱之「一
    排很重的椅子」，於此情況下，倘若被告果真從告訴人背後
    以手推告訴人，依告訴人所稱「撞到旁邊一排很重的椅子，
    還彈到旁邊的躺椅」之情節，怎會導致其因撞到木製椅子而
    「後背挫傷」？亦有可疑。從而，被告於95年7 月13日事發
    當時，有無自告訴人背後以手推告訴人？告訴人當時有無受
    到「後背挫傷」之事實？在在均有可疑，此外，復查無其他
    積極證據足資證明被告有公訴意旨所指之傷害犯行，既不能
    證明被告犯罪，爰依法諭知無罪之判決。
據上論斷，應依刑事訴訟法第452 條、第301 條第1 項，判決如
主文。
本案經檢察官王聖涵到庭執行職務。
中　　華　　民　　國　　96　　年　　6 　　月　　28　　日
                  刑事第十三庭  審判長法　官  戴嘉清
                                      法  官  林晏鵬
                                      法  官  陳信旗
以上正本證明與原本無異
如不服本判決應於送達後10日內向本院提出上訴狀
                                      書記官　廖美紅
中　　華　　民　　國　　96　　年　　7 　　月　　18　　日
